Images du répertoire du notaire Guy Rémond pour l'étude XVI
Archives nationales de France
Images du répertoire du notaire Guy Rémond pour l'étude XVI
12 février 1620 - 31 août 1663
MC/RE/XVI/1
Etude XVI; Rémond, Guy
Un registre
Archives nationales de France
Minutes et répertoires: la loi 2008-696 du 15 juillet 2008 relative aux archives a fixé à 75 ans à compter de la date de l'acte, ou à 25 ans à compter de la date du décès de l'intéressé si ce délai est plus bref, le délai de communication des minutes et répertoires des notaires; ce délai est porté à 100 ans à compter de la date de l'acte si le document se rapporte à un mineur (code du Patrimoine, articles L213-2, 4e d et 5e).
Autres documents de l'étude (dossiers de clients, comptabilité...): s'agissant d'archives privées, ces documents sont communicables selon les modalités fixées par le déposant ou le donateur.
Certains documents ne sont pas accessibles sous leur forme originale en raison de leur mauvais état de conservation.
Registre entré aux Archives nationales en 1939.
Ce répertoire comporte 501 feuillets et fait partie d' un registre de 513 feuillets de papier manuscrits, hauteur 34 x largeur 22 cm, folioté par le notaire de premier à 512. Le registre a été restauré.
Images des répertoires de l’étude XVI
Archives de l'étude XVI
répertoire d'officier public ministériel
- Répertoire chronologique pour la période du 12 février 1620 au 31 août 1663, 12 février 1620 - 31 août 1663; MC/RE/XVI/1
  Le registre contient aussi le répertoire du notaire Etienne Rémond pour la période du 12 octobre 1663 au 14 décembre 1665.
  Le répertoire contient les informations suivantes: 1. date du jour; 2. nature de l'acte; 3. nom, prénom des parties.
  De 1637 à 1658, la date exacte des actes n'est pas précisée.
  répertoire
  - Liste chronologique des actes pour la période du 12 février au 29 décembre 1620, 12 février - 29 décembre 1620; 1 r°-9 v°; 9 feuillets
  - Liste chronologique des actes pour la période du 4 janvier au 15 décembre 1621, 4 janvier - 15 décembre 1621; 10 r°-22 v°; 13 feuillets
  - Liste chronologique des actes pour la période du 3 janvier au 29 décembre 1622, 3 janvier - 29 décembre 1622; 22 v°-36 v°; 13 feuillets
  - Liste chronologique des actes pour la période du 2 janvier au 30 décembre 1623, 2 janvier - 30 décembre 1623; 36 v°-48 r°; 13 feuillets
  - Liste chronologique des actes pour la période du 3 janvier au 31 décembre 1624, 3 janvier - 31 décembre 1624; 48 r°-63 v°; 16 feuillets
  - Liste chronologique des actes pour la période du 1er janvier au 31 décembre 1625, 1er janvier - 31 décembre 1625; 63 v°-78 v°; 16 feuillets
  - Liste chronologique des actes pour la période du 5 janvier au 31 décembre 1626, 5 janvier - 31 décembre 1626; 78 v°-96 r°; 19 feuillets
  - Liste chronologique des actes pour la période du 3 janvier au 31 décembre 1627, 3 janvier - 31 décembre 1627; 96 r°-113 r°; 18 feuillets
  - Liste chronologique des actes pour la période du 1er janvier au 28 décembre 1628, 1er janvier - 28 décembre 1628; 113 r°-130 v°; 18 feuillets
  - Liste chronologique des actes pour la période du 1er janvier au 31 décembre 1629, 1er janvier - 31 décembre 1629; 130 v°-151 r°; 22 feuillets
  - Liste chronologique des actes pour la période du 2 janvier au 31 décembre 1630, 2 janvier - 31 décembre 1630; 151 r°-174 r°; 24 feuillets
  - Liste chronologique des actes pour la période du 6 janvier au 30 décembre 1631, 6 janvier - 30 décembre 1631; 174 r°-197 v°; 24 feuillets
  - Liste chronologique des actes pour la période du 3 janvier au 31 décembre 1632, 3 janvier - 31 décembre 1632; 197 v°-219 v°; 13 feuillets
  - Liste chronologique des actes pour la période du 1er janvier au 31 décembre 1633, 1er janvier - 31 décembre 1633; 219 v°-246 v°; 28 feuillets
  - Liste chronologique des actes pour la période du 2 janvier au 30 décembre 1634, 2 janvier - 30 décembre 1634; 246 v°-272 v°; 27 feuillets
  - Liste chronologique des actes pour la période du 1er janvier au 29 décembre 1635, 1er janvier - 29 décembre 1635; 272 v°-289 v°; 18 feuillets
  - Liste chronologique des actes pour la période du 3 janvier au 31 décembre 1636, 3 janvier - 31 décembre 1636; 289 v°-300 v°; 12 feuillets
  - Liste chronologique des actes pour la période du 1er janvier au 31 décembre 1637, 1er janvier - 31 décembre 1637; 300 v°-304 v°; 5 feuillets
  - Liste chronologique des actes pour la période du 1er janvier au 31 décembre 1638, 1er janvier - 31 décembre 1638; 304 v°-310 r°; 7 feuillets
  - Liste chronologique des actes pour la période du 1er janvier au 31 décembre 1639, 1er janvier - 31 décembre 1639; 310 r°-315 v°; 6 feuillets
  - Liste chronologique des actes pour la période du 1er janvier au 31 décembre 1640, 1er janvier - 31 décembre 1640; 316 r°-326 r°; 11 feuillets
  - Liste chronologique des actes pour la période du 1er janvier au 31 décembre 1641, 1er janvier - 31 décembre 1641; 326 v°-336 r°; 11 feuillets
  - Liste chronologique des actes pour la période du 1er janvier au 31 décembre 1642, 1er janvier - 31 décembre 1642; 336 r°-345 v°; 10 feuillets
  - Liste chronologique des actes pour la période du 1er janvier au 31 décembre 1643, 1er janvier - 31 décembre 1643; 345 v°-354 r°; 10 feuillets
  - Liste chronologique des actes pour la période du 1er janvier au 31 décembre 1644, 1er janvier - 31 décembre 1644; 354 r°-363 r°; 10 feuillets
  - Liste chronologique des actes pour la période du 1er janvier au 31 décembre 1645, 1er janvier - 31 décembre 1645; 364 r°-372 v°; 9 feuillets
  - Liste chronologique des actes pour la période du 1er janvier au 31 décembre 1646, 1er janvier - 31 décembre 1646; 372 v°-382 r°; 11 feuillets
  - Liste chronologique des actes pour la période du 1er janvier au 31 décembre 1647, 1er janvier - 31 décembre 1647; 382 r°-391 r°; 10 feuillets
  - Liste chronologique des actes pour la période du 1er janvier au 31 décembre 1648, 1er janvier - 31 décembre 1648; 391 r°-399 r°; 9 feuillets
  - Liste chronologique des actes pour la période du 1er janvier au 31 décembre 1649, 1er janvier - 31 décembre 1649; 399 v°-406 r°; 8 feuillets
  - Liste chronologique des actes pour la période du 1er janvier au 31 décembre 1650, 1er janvier - 31 décembre 1650; 406 v°-415 v°; 10 feuillets
  - Liste chronologique des actes pour la période du 1er janvier au 31 décembre 1651, 1er janvier - 31 décembre 1651; 415 v°-424 v°; 10 feuillets
  - Liste chronologique des actes pour la période du 1er janvier au 31 décembre 1652, 1er janvier - 31 décembre 1652; 424 v°-431 r°; 8 feuillets
  - Liste chronologique des actes pour la période du 1er janvier au 31 décembre 1653, 1er janvier - 31 décembre 1653; 431 r°-440 r°; 10 feuillets
  - Liste chronologique des actes pour la période du 1er janvier au 31 décembre 1654, 1er janvier - 31 décembre 1654; 440 r°-447 r°; 8 feuillets
  - Liste chronologique des actes pour la période du 1er janvier au 31 décembre 1655, 1er janvier - 31 décembre 1655; 447 r°-454 r°; 8 feuillets
  - Liste chronologique des actes pour la période du 1er janvier au 31 décembre 1656, 1er janvier - 31 décembre 1656; 454 r°-460 r°; 7 feuillets
  - Liste chronologique des actes pour la période du 1er janvier au 31 décembre 1657, 1er janvier - 31 décembre 1657; 460 r°-468 r°; 9 feuillets
  - Liste chronologique des actes pour la période du 1er janvier au 31 décembre 1658, 1er janvier - 31 décembre 1658; 468 r°-475 r°; 8 feuillets
  - Liste chronologique des actes pour la période du 4 janvier au 30 décembre 1659, 4 janvier - 30 décembre 1659; 475 r°-481 r°; 7 feuillets
  - Liste chronologique des actes pour la période du 5 janvier au 31 décembre 1660, 5 janvier - 31 décembre 1660; 481 r°-486 r°; 6 feuillets
  - Liste chronologique des actes pour la période du 2 janvier au 31 décembre 1661, 2 janvier - 31 décembre 1661; 486 r°-492 r°; 7 feuillets
  - Liste chronologique des actes pour la période du 2 janvier au 29 décembre 1662, 2 janvier - 29 décembre 1662; 492 r°-497 v°; 6 feuillets
  - Liste chronologique des actes pour la période du 2 janvier au 31 août 1663, 2 janvier - 31 août 1663; 497 v°-501 v°; 5 feuillets